臺灣屏東地方法院刑事判決　　　　　　 100年度易字第1018號
公　訴　人　臺灣屏東地方法院檢察署檢察官
被　　　告　潘耀輝
被　　　告　陳文祥
上列被告等因竊盜案件，經檢察官提起公訴（100 年度偵字第
5819號），本院於準備程序進行中，因被告等就被訴事實均為有
罪之陳述，經告知簡式審判程序意旨，並聽取公訴人及被告意見
後，本院裁定依簡式審判程序審理，判決如下：
    主  文
潘耀輝共同犯攜帶兇器、踰越安全設備竊盜罪，處有期徒刑陸月
，如易科罰金，以新臺幣壹仟元折算壹日，扣案之鐮刀壹支沒收
；又共同犯攜帶兇器、踰越安全設備竊盜罪，處有期徒刑陸月，
如易科罰金，以新臺幣壹仟元折算壹日，扣案之鐮刀壹支沒收；
又共同犯攜帶兇器、踰越安全設備竊盜罪，處有期徒刑陸月，如
易科罰金，以新臺幣壹仟元折算壹日，扣案之鐮刀壹支沒收。應
執行有期徒刑壹年，如易科罰金，以新臺幣壹仟元折算壹日，扣
案之鐮刀壹支沒收。
陳文祥共同犯攜帶兇器、踰越安全設備竊盜罪，處有期徒刑陸月
，如易科罰金，以新臺幣壹仟元折算壹日，扣案之鐮刀壹支沒收
；又共同犯攜帶兇器、踰越安全設備竊盜罪，處有期徒刑陸月，
如易科罰金，以新臺幣壹仟元折算壹日，扣案之鐮刀壹支沒收；
又共同犯攜帶兇器、踰越安全設備竊盜罪，處有期徒刑陸月，如
易科罰金，以新臺幣壹仟元折算壹日，扣案之鐮刀壹支沒收。應
執行有期徒刑拾月，如易科罰金，以新臺幣壹仟元折算壹日，扣
案之鐮刀壹支沒收。
    事  實
一、潘耀輝與陳文祥，共同意圖為自己不法之所有，基於攜帶兇
    器、踰越安全設備竊盜之犯意聯絡，由潘耀輝持其所有，客
    觀上對於人之生命、身體構威脅可供兇器使用之鐮刀1 支，
    分別於下列時間、地點，共同為竊盜犯行：
(一)、於民國100 年4 月28日晚上11時許，潘耀輝與陳文祥共同在
    林鎮江位於屏東縣長治鄉○○段第1035地號香蕉園旁，踰越
    香蕉園外圍鐵絲網圍籬之安全設備，入內以鐮刀竊取林鎮江
    所有之香蕉3 芎（價值共計約新台幣【以下同】600-700 元
    ），得手後以機車載運至他處變賣。
(二)、於100 年4 月28日晚上11時30分許，潘耀輝與陳文祥共同在
    邱振權位於屏東縣長治鄉○○段第721 地號香蕉園旁，踰越
    香蕉園外圍鐵絲網圍籬之安全設備，入內以鐮刀竊取邱振權
    所有之香蕉2 芎（價值共計約400 元），得手後，以機車載
    運至他處變賣。
(三)、100 年5 月4 日上11時許，潘耀輝與陳文祥共同在李騰位
    於屏東縣長治鄉○○村○○路221 之7 號旁香蕉園旁，踰越
    香蕉園外圍鐵絲網圍籬之安全設備，入內竊取李騰所有之
    香蕉8 芎（價值共計約1700元）。得手後將所竊得之香蕉賣
    予不知情之楊慶茂。嗣經楊慶茂察覺有異，報警處理，始知
    悉上情，並扣得鐮刀1 把及剩餘之贓款1600元。
二、案經屏東縣政府警察局內埔分局報請臺灣屏東地方法院檢察
    署檢察官偵查起訴。
    理  由
一、被告潘耀輝、陳文祥所犯均係死刑、無期徒刑、最輕本刑為
    3 年以上有期徒刑以外之罪，其等於準備程序就前揭被訴事
    實均為有罪之陳述，經告知簡式審判程序之旨，並聽取其等
    與公訴人之意見後，本院認無不得或不宜改依簡式審判程序
    進行之情，爰依刑事訴訟法第273 條之1 第1 項、第284 條
    之1 規定，裁定進行簡式審判程序。
二、上揭犯罪事實，業據被告潘耀輝、陳文祥分別於警詢、偵查
    及本院審理時坦承不諱，核與證人即被害人林鎮江、邱振權
    、李騰、證人楊慶茂分別於警詢中證述之情節相符，並有
    扣押物品目錄表、扣押筆錄、現場照片9 張在卷足憑，此外
    ，並有鐮刀1 支、新台幣1600元扣案可資佐證，綜上足認，
    被告二人上開加重竊盜犯行，事證明確，堪予認定。
三、按刑法第321 條第1 項第3 款之攜帶兇器竊盜罪，係以行為
    人攜帶兇器竊盜為其加重條件，此所謂兇器，其種類並無限
    制，凡客觀上足對人之生命、身體、安全構成威脅，具有危
    險性之兇器均屬之，且祇須行竊時攜帶此種具有危險性之兇
    器為已足，並不以攜帶之初有行兇之意圖為必要（最高法院
    79年台上字第5253號判例、90年度台上字第1261號判決意旨
    可參）。查被告二人持以行竊之鐮刀1 支，刀刃屬金屬材質
    ，刀刃長逾20公分，呈鋸齒狀，有照片1 紙在卷足憑，並據
    被告潘耀輝於本院審理中陳明在卷，材質堅硬、銳利，而足
    以對人之生命、身體、安全構成威脅，參照上開說明，自屬
    兇器無訛。次按刑法第321 條第1 項第2 款規定將「門扇」
    、「牆垣」、「其他安全設備」並列，則所謂「門扇」應專
    指門戶，即分隔住宅或建築物內外之出入口大門而言；而所
    謂「其他安全設備」，指門扇、牆垣以外，依社會通常觀念
    足認為防盜之一切設備者，即屬相當，故被告二人攀爬上開
    香蕉園外之鐵絲圍籬進入香蕉內，使原有圍籬防閑功能喪失
    ，即屬踰越安全設備竊盜。是核被告潘耀輝、陳文祥上開所
    為均係犯刑法第321 條第1 項第2 、3 款之攜帶兇器、踰越
    安全設備竊盜罪。被告潘耀輝、陳文祥二人間就上開三次犯
    行，互有犯意之聯絡，行為之分擔，均為共同正犯。被告潘
    耀輝、陳文祥所犯上開3 罪，犯意各別、罪質各異，行為互
    殊，侵害之法益不同，應分論併罰。爰審酌被告潘耀輝、陳
    文祥無故侵入他人香蕉園內，攜帶鐮刀竊取香蕉，犯罪手段
    及犯罪情節俱非輕微，惟念被告二人均無犯罪前科，有臺灣
    高等法院被告前案紀錄表2 份附卷可按，素行尚佳，犯後坦
    承犯行，態度良好，被告陳文祥於行為時甫滿18歲等一切情
    狀，就被告二人所犯上開三罪，各量處如主文所示之刑，並
    均諭知易科罰金之折算標準，及定其應執行之刑與易科罰金
    之折算標準。又扣案之鐮刀1 支係被告潘耀輝所有，供被告
    二人共同犯上開加重竊盜罪所用之物，業據被告潘耀輝供述
    在卷，應以刑法第38條第1 項第2 款宣告沒收。至扣案之贓
    款1600元，係被告二人變賣竊得之香蕉所得，該贓款係香蕉
    之代替物，顯非被告所有，應發還被害人，而不予宣告沒收
    ，併此敘明。
據上論斷，應依刑事訴訟法第273 條之1 第1 項、第299 條第1
項前段，刑法第28條、第321 條第1 項第2 款、第3 款、第41條
第1 項前段、第8 項、第38條第1 項第2 款、第51條第5 款，判
決如主文。
本案經檢察官潘國威到庭執行職務。
中    華    民    國   100    年    10    月    7     日
                  刑事第一庭    法  官  涂裕洪
以上正本證明與原本無異。
如不服本判決應於收受判決後10日內向本院提出上訴書狀，並
應敘述具體理由；其未敘述上訴理由者，應於上訴期間屆滿後
20日內向本院補提理由書（均須按他造當事人之人數附繕本）
「切勿逕送上級法院」。
中    華    民    國   100    年    10    月    7     日
                                書記官  卓春成
附錄論罪科刑法條：
中華民國刑法第321條
犯竊盜罪而有下列情形之一者，處 6 月以上、5 年以下有期徒
刑，得併科新臺幣 10 萬元以下罰金：
一、侵入住宅或有人居住之建築物、船艦或隱匿其內而犯之者。
二、毀越門扇、牆垣或其他安全設備而犯之者。
三、攜帶兇器而犯之者。
四、結夥三人以上而犯之者。
五、乘火災、水災或其他災害之際而犯之者。
六、在車站、埠頭、航空站或其他供水、陸、空公眾運輸之舟、
    車、航空機內而犯之者。
前項之未遂犯罰之。